【裁判字號】    99,訴,605
【裁判日期】    991221
【裁判案由】    毒品危害防制條例
【裁判全文】
臺灣基隆地方法院刑事判決               99年度訴字第605號
公  訴  人  臺灣基隆地方法院檢察署檢察官
被      告  張志成
選任辯護人  何宗翰律師（法律扶助律師）
上列被告因違反毒品危害防制條例案件，經檢察官提起公訴（99
年度偵字第2220號），本院判決如下：
    主  文
張志成販賣第二級毒品，累犯，處有期徒刑肆年，扣案之ＮＯＫ
ＩＡ牌黑色行動電話壹具沒收，未扣案之販賣毒品所得新臺幣壹
仟捌佰元沒收，如全部或一部不能沒收時，以其財產抵償之；又
販賣第二級毒品，累犯，處有期徒刑肆年，扣案之ＮＯＫＩＡ牌
黑色行動電話壹具沒收，未扣案之販賣毒品所得新臺幣壹仟伍佰
元沒收，如全部或一部不能沒收時，以其財產抵償之；又販賣第
二級毒品，累犯，處有期徒刑肆年，扣案之ＮＯＫＩＡ牌黑色行
動電話壹具沒收，未扣案之販賣毒品所得新臺幣壹仟伍佰元沒收
，如全部或一部不能沒收時，以其財產抵償之；又販賣第二級毒
品，累犯，處有期徒刑肆年，扣案之ＮＯＫＩＡ牌黑色行動電話
壹具沒收，未扣案之販賣毒品所得新臺幣貳仟元沒收，如全部或
一部不能沒收時，以其財產抵償之；又販賣第二級毒品，累犯，
處有期徒刑肆年，扣案之ＮＯＫＩＡ牌黑色行動電話壹具沒收，
未扣案之販賣毒品所得新臺幣壹仟伍佰元沒收，如全部或一部不
能沒收時，以其財產抵償之。應執行有期徒刑柒年，扣案之ＮＯ
ＫＩＡ牌黑色行動電話壹具沒收，未扣案之販賣毒品所得新臺幣
捌仟佰元沒收，如全部或一部不能沒收時，以其財產抵償之。
    事  實
一、張志成前因施用第一、二級毒品案件，經本院以94年度訴字
    第324 號判決判處有期徒刑1 年2 月，經提起上訴後復撤回
    上訴確定；又因施用第一、二級毒品案件，經本院以95年度
    訴字第121 號判決判處有期徒刑8 月，經提起上訴後復撤回
    上訴確定；前述二案所處之刑接續執行，於民國96年6 月20
    日執行完畢。
二、張志成不知警惕，明知安非他命係毒品危害防制條例列管之
    第二級毒品，不得非法持有、販賣，仍基於販賣第二級毒品
    安非他命以營利之犯意，以其所有ＮＯＫＩＡ牌黑色行動電
    話（搭配其向友人簡健煌借用之門號0000000000號ＳＩＭ卡
    ）作為聯絡工具，為下述行為：
    (一)於98年9 月2 日9 時50分許，以其持用之行動電話門號00
      00000000號與施國銘持用之行動電話門號0000000000號進
      行如附表一所示之通話，由施國銘向張志成表明欲向其購
      買安非他命之意，經張志成允諾後，雙方約定交易時間、
      地點，隨即於同日某時，在基隆市○○路某檳榔攤旁見面
      ，由施國銘交付新臺幣（下同）1800元予張志成，張志成
      隨後交付一包毛重約一公克之安非他命予施國銘，銀貨兩
      訖。
    (二)於99年2 月8 日17時15分許、17時34分許，以其持用之行
      動電話門號0000000000號與江翊伶持用之行動電話門號00
      00000000號進行如附表二所示之通話，由江翊伶向張志成
      表明欲向其購買價值1500元之安非他命之意，經張志成允
      諾後，雙方約定交易時間、地點，隨即於同日某時，在基
      隆市○○路117 巷口見面，由江翊伶交付1500元予張志成
      ，張志成交付一包毛重不詳之安非他命予江翊伶，銀貨兩
      訖。
    (三)於99年3 月9 日16時16分許、16時24分許，以其持用之行
      動電話門號0000000000號與江翊伶持用之行動電話門號00
      00000000號進行如附表三所示之通話，由江翊伶向張志成
      表明身上只有1500元，欲向其購買安非他命之意，經張志
      成允諾後，雙方約定交易時間、地點，隨即於同日某時，
      在基隆市○○路117 巷口見面，由江翊伶交付1500元予張
      志成，張志成交付一包毛重不詳之安非他命予江翊伶，銀
      貨兩訖。
    (四)於99年3 月14日16時44分許、18時32分許、18時45分許，
      以其持用之行動電話門號0000000000號與江翊伶持用之行
      動電話門號0000000000號進行如附表四所示之通話，由江
      翊伶向張志成表明欲向其購買價值2000元之安非他命之意
      ，經張志成允諾後，雙方約定交易時間、地點，隨即於同
      日某時，在基隆市某處見面，由江翊伶交付2000元予張志
      成，張志成交付一包毛重不詳之安非他命予江翊伶，銀貨
      兩訖。
    (五)於99年3 月28日17時1 分許、17時10分許、17時12分許、
      18時59分許，以其持用之行動電話門號0000000000號與江
      翊伶持用之行動電話門號0000000000號進行如附表五所示
      之通話，由江翊伶向張志成表明欲向其購買價值1500元之
      安非他命之意並約定交易時間、地點，張志成允諾後，雙
      方隨即於同日某時，在基隆市○○路117 巷口見面，由江
      翊伶交付1500元予張志成，張志成交付一包毛重不詳之安
      非他命予江翊伶，銀貨兩訖。
    嗣因員警對施國銘之上開門號及張志成之上開門號依法實施
    通訊監察，循線查知上情，並對張志成執行搜索，扣得其所
    有上開ＮＯＫＩＡ牌黑色行動電話一具（內含門號00000000
    00號ＳＩＭ卡一枚）及與前揭事實無關之現金1000元（均扣
    押於99年度偵字第1701號案卷中）。
三、案經基隆市警察局移請臺灣基隆地方法院檢察署檢察官偵查
    起訴。
    理  由
一、證據能力之說明：
  (一)被告張志成就自己在警詢及偵訊時之供述，於本院準備程序
    及審判程序並未表示有何遭受不正方法訊問之情形，且無事
    證顯示係違法取得而致其供述之任意性有所疑義，自得作為
    本案證據。
  (二)按被告以外之人於檢察事務官、司法警察官或司法警察調查
    中所為之陳述，與審判中不符時，其先前之陳述具有較可信
    之特別情況，且為證明犯罪事實存否所必要者，得為證據，
    刑事訴訟法第159 條之2 定有明文。查證人施國銘及江翊伶
    分別於警詢之陳述，均經辯護人於準備程序表示欲排除證據
    能力。然施國銘已於審判程序中以證人身分具結作證，所述
    與警詢所述並無二致，依前開規定，尚無回復證人施國銘於
    警詢陳述之證據能力之必要。至於證人江翊伶於警詢之陳述
    ，與其於本院審判程序中具結證述之內容互核迥異，然江翊
    伶之警詢過程，業經本院於準備程序當庭勘驗警詢錄音光碟
    ，經勘驗結果：江翊伶之警詢過程有全程連續錄音，警員與
    江翊伶係以一問一答方式製作筆錄，警員發問，江翊伶回答
    ，隨後有一小段雙方均沉默之情形，沉默過程中出現打字聲
    ，對話過程中，警員並無任何強暴、脅迫、恐嚇、利誘、詐
    欺等不正方法詢問之情事等情，有本院勘驗筆錄及對話逐字
    譯文在卷可稽（本院卷第204至218頁），足認江翊伶在接受
    警詢之過程中，並未遭受不正方法詢問，其供述之任意性並
    未受任何干擾。至於江翊伶於本院審理中雖證稱：警員沒有
    刑求伊，但當天伊精神狀況不好，警員這樣問，伊就這樣答
    ，且伊當時沒聽清楚問題，伊想趕快回家，警員拿筆錄給伊
    簽名伊就簽云云；辯護人亦為被告辯稱：江翊伶在警詢中有
    提及其在署立基隆醫院看精神科及服用抗憂鬱、抗焦慮藥物
    及安眠藥之情形，且依江翊伶與警員對話之狀況，江翊伶應
    係在精神狀況不佳之狀態下接受警詢云云。然而，江翊伶於
    警詢全程，未曾表示因精神狀況不好希望暫停詢問，且係因
    警員詢問江翊伶施用毒品之細節時詢及「最近有無服用藥物
    」，江翊伶方答稱有在醫院（即行政院衛生署基隆醫院）看
    精神科及服用抗憂鬱、抗焦慮藥及安眠藥；而警員詢問江翊
    伶關於安非他命之來源時，係先由江翊伶主動說出被告姓名
    ，表示係向被告購買安非他命供自己施用暨前後共四、五次
    ，隨後由警員提示通訊監察譯文予江翊伶，逐一向江翊伶確
    認交易時間、地點及金額，於詢問之末，警員復表示「以上
    筆錄，妳看一下」後，雙方隨即靜默一段時間等情，此由上
    開勘驗結果及卷附逐字譯文顯然可知。準此，足見江翊伶並
    無藉「有看精神科、有服用藥物」之陳述內容表示「因上開
    就診及用藥致現在自覺身體不適且有影響作答之虞」之意；
    且警員既未曾要求江翊伶指證被告，其供述之任意性復未曾
    受任何干擾，純係因江翊伶自行供出毒品係向被告購買，方
    由警員提示通訊監察譯文供江翊伶辨認及回復記憶，則江翊
    伶縱有看精神科服用藥物之事實，衡情亦無須刻意捏造「被
    告有販賣毒品」之謊言；參酌警員表示「以上筆錄，妳看一
    下」後所出現之靜默期間，顯然係警員正在讓江翊伶閱覽筆
    錄並確認所載內容是否與其陳述相符，此由逐字譯文中，江
    翊伶初係供稱「4 月7 日去拿藥」，於上述靜默期間之後，
    改稱「應該是4 月6 日去的」，警詢筆錄因而依其更正之陳
    述記載「我於99年4 月6 日有至署立基隆醫院…」等情，顯
    然可知。是以，江翊伶嗣後改稱當時精神不濟、沒聽清楚問
    題隨便回答且隨便簽名云云，顯均屬不實。證人江翊伶於警
    詢之證述，與其嗣後於審判程序中證述之內容迥異，前開於
    警詢之陳述並無任何不法取證情事，且警詢中因較少權衡利
    害得失或受他人干預，客觀上具有較可信之特別情況，其證
    言又屬為證明本案犯罪事實存否所必要，揆諸前揭說明，自
    應認具有證據能力。
  (三)按被告以外之人於偵查中向檢察官所為之陳述，除顯有不可
    信之情況者外，得為證據，刑事訴訟法第159 條之1 第2 項
    定有明文。查證人施國銘於檢察官偵訊中之證言，雖經辯護
    人於本院準備程序以未經對質詰問為由爭執證據能力，然前
    揭證言業經踐行具結程序，被告及辯護人並未指明前開證言
    有何顯不可信之情況存在，且證人施國銘已於本院審判程序
    到庭進行交互詰問，依上開規定，應認證人施國銘於偵訊中
    之證言具有證據能力。
  (四)卷附98年9 月2 日之通訊監察譯文（詳如附表一），係警員
    依本院核發之98年度聲監字第325 號通訊監察書據以實施通
    訊監察而取得（99年度偵字第2220號卷第33至35頁），卷附
    99年2 月8 日、同年3 月9 日、3 月14日及3 月28日之通訊
    監察譯文（詳如附表二、三、四、五），係警員依本院核發
    之99年度聲監字第38號及99年度聲監字第80號通訊監察書據
    以實施通訊監察而取得（同上偵字卷第39至42頁），被告及
    辯護人於準備程序及審判程序均未爭執卷附通訊監察譯文之
    證據能力。上開通訊監察符合通訊保障及監察法之法定程序
    ，其譯文應具有證據能力。
二、訊據被告固不否認自己確有持用行動電話門號0000000000號
    ，且如附表所示通訊監察譯文確為伊與施國銘及江翊伶之對
    話，伊有於98年9 月2 日與施國銘見面並收受施國銘交付之
    1800元，亦有於99年2 月8 日、同年3 月9 日、3 月14日及
    3 月28日與江翊伶見面等情，惟矢口否認有何販賣安非他命
    之犯行，於準備程序中辯稱：施國銘曾向伊借錢，伊為施國
    銘擔保向友人簡健煌借款10000 元轉交予施國銘，故該日向
    施國銘收取之1800元係用於抵償前揭欠款，且伊曾因施國銘
    欠錢不還與施國銘打架，故施國銘挾怨報復；另江翊伶與伊
    之間係為借款、還款而相約見面，2 月8 日係江翊伶還1500
    元給伊，3 月9 日及3 月14日均係江翊伶欲向伊借2000元，
    3 月28日係江翊伶之前有欠伊1500元，當天江翊伶表示欲與
    伊合資購買毒品，伊拿1500元給江翊伶，她表示她的朋友會
    來賣毒品，但該友人後來未出現，故江翊伶將伊出資之1500
    元還給伊，同時將她原欲用於購買毒品之1500元也給伊以抵
    償欠款云云；另曾提出書狀辯稱：譯文之「工錢」係江翊伶
    叫伊去她的友人處工作之工錢，又其中一次係江翊伶要來伊
    住處還伊錢，伊補貼江翊伶車資以便江翊伶還錢云云。辯護
    人亦為被告辯稱：證人施國銘與被告之間有債務糾紛且互有
    嫌隙，其證言之可信度甚低，又證人江翊伶之證述前後不一
    且矛盾，其於警詢中係在精神不濟之狀況下為陳述，所述亦
    不可信，被告與證人江翊伶之間應僅係借錢及還錢之關係，
    請諭知無罪判決云云。經查：
  (一)如附表一所示之通話內容，確實係被告與證人施國銘之對話
    ，如附表二、三、四、五所示之通話內容，確實係被告與證
    人江翊伶之對話；又被告有於98年9 月2 日通話完畢後之某
    時，在基隆市○○區○○路旁，與證人施國銘見面，且收受
    證人施國銘交付之1800元；亦有於99年2 月8 日、同年3 月
    9 日、3 月14日、3 月28日為上開通話完畢後之某時，均在
    基隆市○○區○○路117 巷口，與證人江翊伶見面等情，為
    被告所自承（本院卷第53頁），且有如附表一、二、三、四
    、五所示通訊監察譯文在卷可稽（99年度偵字第2220號卷第
    11頁反面、第12至14頁），並有ＮＯＫＩＡ牌黑色行動電話
    一具（內含門號0000000000號ＳＩＭ卡一枚）扣案可憑。
  (二)【98年9 月2 日與證人施國銘之交易】：
    1.證人施國銘於99年5 月10日檢察官偵訊中具結證稱：伊持
      用門號0000000000號，與被告認識二、三十年，是國中同
      學關係。被告持用門號0000000000號及0000000000號。98
      年9 月2 日之監聽譯文是伊與被告聯絡要拿安非他命，伊
      當天有拿到（安非他命），地點在南榮路檳榔攤，伊拿的
      都不超過2000元，伊所說的「工作」是指安非他命等語（
      99年度偵字第2220號卷第137至140頁）；於99年10月19日
      本院審判程序中，除具結為上開相同之證述外，並證稱：
      記憶中交易金額係1800元，購買大約一克之安非他命，伊
      到南榮路檳榔攤時，伊先拿1800元給被告，被告進某屋內
      過了一、二十分鐘出來，拿了一包安非他命給伊等語（本
      院卷第104至107頁）；明確證稱係以1800元之代價向被告
      購得一包重約一公克之安非他命。
    2.被告雖辯稱：伊曾為施國銘擔保向簡健煌借款，98年9 月
      2 日之通話內容係伊向施國銘要錢，當天收受之1800元係
      用以抵償前揭欠款云云。惟倘被告確實係在向證人施國銘
      討債，衡情兩人之對話內容應係顯示被告向證人施國銘詢
      問何時還錢，理當不會出現證人施國銘有向被告要求給付
      某種物品之語意。細觀附表一之通話內容，證人施國銘顯
      然係先向被告表示趕著要「工作」，被告表示有錢才會給
      ，經證人施國銘表明會立即交付金錢，並明確表示「沒有
      錢，我就不會跟你拿」後，被告隨即應允，並相約見面時
      間、地點；是以，被告辯稱通話內容係伊向施國銘討債云
      云，顯然無從認定屬實。
    3.被告雖聲請傳喚證人陳麗芳及簡健煌到庭，表示自己確實
      曾為施國銘擔保向簡健煌借款，斯時陳麗芳在場，故施國
      銘所言不實云云。查證人陳麗芳雖於99年10月19日審理中
      到庭證稱：98年8 月中旬至20幾日，伊與被告在簡健煌位
      於南榮路之住處打麻將，伊當時在看電視，看到被告拿數
      額不詳之金錢給施國銘，並聽到簡健煌問被告何時還錢等
      情（本院卷第110至112頁）；證人簡健煌亦於99年11月 9
      日審理中到庭證稱：被告於98年7 、8 月間，在伊南榮路
      住處（子女住處），向伊借10000 元，被告說施國銘要借
      ，伊當場交付10000 元給被告，並看到被告拿錢給施國銘
      ，該筆錢被告目前尚未歸還等情（本院卷第158至163頁）
      。然而，被告係於99年3 月30日接受第一次警詢，自斯時
      起即得知自己遭員警懷疑其涉嫌販毒，直至99年6 月17日
      受偵訊後始遭檢察官當庭逮捕（參99年度聲押字第74號卷
      第2 頁逮捕通知），並經本院於同日簽發押票開始羈押禁
      見（本院99年度聲羈字第73號卷）；被告於99年3 月30日
      警詢時供稱：0000000000號登記人係伊認的哥哥，姓簡（
      真實姓名不知道），只知綽號叫阿煌等語（99年度偵字第
      1701號卷第6 頁），已有未完全吐實之情形；其於99年 4
      月28日警詢中提出「伊為施國銘擔保向友人借錢，伊多次
      向施國銘索討，曾發生爭吵及互毆」之辯解時，所提及之
      友人姓名為「徐來福」，並供稱無法聯絡此人（99年度偵
      字第2220號卷第7 頁），完全未提及係向證人簡健煌借款
      ，是其於本院準備程序改稱係向簡健煌借款且陳麗芳在場
      一節是否屬實，殊堪質疑。而被告持用之門號0000000000
      號係由證人簡健煌申辦後借予被告使用，此由卷附通聯調
      閱查詢單及證人簡健煌之證述內容顯然可知（99年度偵字
      第2220號卷第43頁、本院卷第161 頁），自不能排除證人
      簡健煌因擔憂自己出借上開門號予被告使用致遭牽連而為
      不實證述之可能；而證人陳麗芳自承與被告係同居男女朋
      友（本院卷第111 頁），與被告關係密切深厚，被告於99
      年3 月30日警詢時尚遭警員詢及其於99年3 月29日與陳麗
      芳之間「（被告稱）妳等一下去旁邊拿、還有一包一千的
      ，拜託一下」之可疑電話聯繫內容（99年度偵字第1701號
      卷第6 頁），亦不能排除證人陳麗芳係因擔憂被告案情或
      擔憂自己遭牽連而為不實證述之可能。綜參上情，並參酌
      證人施國銘於本院審理中明確證稱自己並無積欠被告金錢
      ，亦未曾透過被告向他人借款之證述內容（本院卷第 107
      至108 頁），暨上開通訊監察譯文所顯現被告與證人施國
      銘之間並無提及清償欠款事宜、亦無交惡之客觀狀況，足
      認被告上開辯解無從採信，而以證人施國銘證述之內容始
      符實情。
    4.至於證人施國銘就98年9 月2 日究竟係何時自被告處購得
      安非他命一節，於偵訊中雖證稱：當天監聽譯文最後一通
      拿到的，應該是當天晚上拿到的等語（99年度偵字第2220
      號卷138 頁），於本院審理中證稱：忘記幾點跟被告拿到
      毒品等語（本院卷第105、107頁），而附表一通訊監察譯
      文則顯示被告與證人施國銘係於該日上午9 時50分許進行
      通話，與證人施國銘偵訊中所述「當天晚上」雖有時間上
      之落差，惟人類對於過往事物之記憶常隨時日經過而漸趨
      模糊或失真，證人施國銘雖就見面之時點無法為精確之證
      述，然就「於該日通話後以現金向被告購得安非他命」等
      非屬枝微末節之證述內容，前後並無二致，被告於本案自
      始至終亦未曾否認於98年9 月2 日確有與證人施國銘通話
      後在南榮路檳榔攤見面且收取1800元之情事，堪認被告與
      證人施國銘確實有於98年9 月2 日通話完畢後之某時見面
      進行毒品交易無誤，證人施國銘關於關於見面時點之證述
      瑕疵，並不影響本院對其證言可信度之判斷。
  (三)【99年2 月8 日、同年3 月9 日、3 月14日、3 月28日與證
      人江翊伶之交易】：
    1.依卷內通訊監察譯文顯示，被告持用之門號0000000000號
      與證人江翊伶持用之門號0000000000號，於99年2 月8 日
      、同年3 月9 日、3 月14日、3 月28日，分別有如附表二
      、三、四、五所示之通話內容，前揭內容並經被告與證人
      江翊伶確認無誤（本院卷第48至49頁、第113 頁），被告
      亦自承確實有於前述四日上開通話完畢後之某時，均在基
      隆市○○區○○路117 巷口，與證人江翊伶見面（本院卷
      第53頁）。
    2.證人江翊伶於警詢中證稱：伊於99年2 月8 日與被告通話
      後，相約在南榮路117 巷口，向被告購得價值1500元之安
      非他命一包，於同年3 月9 日與被告通話後，在上述相同
      地點，向被告購得價值1500元之安非他命一包，於3 月14
      日與被告通話後，在上述相同地點，向被告購得價值2000
      元之安非他命一包，於3 月28日與被告通話後，在上述相
      同地點，向被告購得價值1500元之安非他命一包，重量均
      不清楚等語（99年度偵字第2220號卷第130 頁、本院卷第
      210至215頁），明確表示其於上述四日與被告為如通訊監
      察譯文所載電話聯繫後之某時，均在基隆市○○區○○路
      117 巷口見面，並以現金向被告購得安非他命。將其上開
      證述內容，與附表二、三、四、五所示通話內容比對結果
      ：
      (1)99年2 月8 日之通話內容，顯示證人江翊伶詢問被告有
        無「糖果」（暗語）給伊吃，且表示等一下會拿1500元
        給被告，被告即表示允諾之意，雙方並約定見面時、地
        ；核與證人江翊伶所證述該日於通話完畢後向被告購得
        1500元安非他命一包等情相符。
      (2)99年3 月9 日之通話內容，顯示證人江翊伶詢問被告「
        今天要拿有沒有」，並表示身上只有現金1500元，要求
        被告提供「2000的」給伊，被告即表示允諾之意，雙方
        並約定見面時、地；且證人江翊伶於警詢中除證稱該日
        通話完畢後係交付1500元予被告外，尚以「我有多少錢
        他給我多少錢的阿」（本院卷第214 頁勘驗筆錄及逐字
        譯文），表明該日實際係向被告購得價值1500元之安非
        他命。
      (3)99年3 月14日之通話內容，顯示證人江翊伶打電話予被
        告，被告很有默契地詢問「那一樣嗎」、「2000嗎」，
        證人江翊伶均表示「對」後，被告即表示允諾之意，雙
        方並約定見面時、地；核與證人江翊伶所證述該日於通
        話完畢後向被告購得2000元安非他命一包等情相符。
      (4)99年3 月28日之通話內容，顯示證人江翊伶打電話予被
        告，被告很有默契地詢問「一樣喔」，經證人江翊伶表
        示身上錢不夠且只有1500元而已後，被告即表示允諾之
        意，雙方並約定見面時、地；核與證人江翊伶所證述該
        日於通話完畢後向被告購得1500元安非他命一包等情相
        符。
      (5)本院勘驗證人江翊伶之警詢錄音內容，其於警詢中係先
        表示其向被告購買安非他命約四、五次後，方由警員逐
        一向其確認何日之通訊監察譯文有成交及交易時間、地
        點及金額，此種詢問方式僅在使證人江翊伶藉由閱覽其
        以往親自與被告通話之內容，回憶其與被告係於何次對
        話後見面進行交易，難謂有何不當可言。況且，卷附通
        訊監察譯文尚包含證人江翊伶與被告於99年3 月19日及
        3 月29日之通話內容，對照警詢錄音逐字譯文可知（以
        通訊監察譯文所載先後日期及警詢對話提及之順序相互
        對照），警員詢問其「第四次這個呢」，證人江翊伶表
        示「這次沒有吧」（本院卷第215 頁），顯然係指99年
        3 月19日之通話；警員詢問其「第五次這是怎樣？…妳
        說『比較醜比較黑』？他說不會」，證人江翊伶表示該
        次係通話而已、並無實際交易等語（本院卷第215 頁）
        ，顯然係指99年3 月29日之通話；足見證人江翊伶雖係
        在閱覽通訊監察譯文之後，方能進一步詳細證述其四次
        向被告購得安非他命之交易時間、地點及金額，然依其
        尚明確就上述二日之通話內容否認與被告有交易事實之
        情狀觀之，足認提示通訊監察譯文供其觀覽，並未對其
        記憶中「有交易」、「無交易」之事實產生混淆誤認之
        情事。至於證人江翊伶雖於偵訊及審理中翻異前詞，否
        認其於警詢時證述之真實性云云（內容詳如下述），然
        其始終自承於警詢中未曾受任何不當對待，本院勘驗其
        警詢全部過程，警員就各日譯文之詢問方式亦無任何差
        異，倘證人江翊伶所稱係為敷衍警員而為不實陳述等情
        為真，又何須就六日之通訊監察譯文為「四日有交易、
        二日未交易」之證述？參酌警員確有給予證人江翊伶充
        分閱覽筆錄之時間，及警員曾依其更正之陳述修正筆錄
        所載內容等情（詳如上開證據能力之說明(二)），足徵證
        人江翊伶於偵訊及審理中改稱警詢所述不實云云，均屬
        謊言；其於警詢中所證述之內容始屬真實可信。
    3.證人江翊伶雖於偵訊中具結證稱：伊不曾向被告拿過毒品
      ，之前警詢時未遭受任何不當對待，均係在伊自由意識下
      陳述，但伊與被告不太熟，之前打麻將有欠被告一點錢，
      警詢時伊精神不濟，警察問什麼伊都說對，故警詢所述不
      實，警察有問伊要不要看筆錄，伊很累就說不用。99年 2
      月8 日之對話內容，是伊要拿打麻將欠的錢給被告，「糖
      果」是伊有請被告幫伊買糖果，伊沒有請被告幫伊作工，
      「工錢」是伊與被告在開玩笑，會說打麻將拿工錢，使用
      代語是因為被告怕他的女友吃醋，不想讓女友知道云云（
      99年度偵字第2220號卷第143至145頁）；於本院審理時仍
      具結證稱：99年2 月8 日之對話，是伊之前有委託被告代
      伊購買日本進口的巧克力軟糖，伊買了將近10包，共約15
      00元，有與被告見面拿到糖果。99年3 月9 日之對話，是
      因伊要打麻將，身上錢不夠，要向被告借2000元，被告說
      小芳（被告之女友）在旁邊會生氣，且說電話中不要講太
      清楚。99年3 月14日之對話，係伊打麻將向被告借2000元
      。99年3 月28日之對話，係伊要還被告1500元。警詢前伊
      睡眠不足，當時警察叫伊看電腦，伊沒帶隱形眼鏡，沒聽
      清楚問題，且想趕快回家，警察拿筆錄給伊簽名伊就簽云
      云（本院卷第113至118頁）。惟：
      (1)本院進一步向其確認因小芳在旁而故意以暗語對話係起
        訴書所載何日時，證人江翊伶先係證稱在2 月底，經本
        院質疑「2 月底」不在起訴書所載範圍時，隨即改稱 2
        、3 月都有，好幾次云云，經本院質疑為何與之前所述
        不符時，再改稱只有3 月9 日那次云云，前後證述分歧
        。
      (2)本院再以被告於準備程序所述「因伊之前借款予江翊伶
        ，99年2 月8 日江翊伶歸還1500元予伊」之辯解，向證
        人江翊伶確認時，證人江翊伶初先表示被告所言正確，
        經本院質疑為何方才證稱係因委託被告代為購買糖果時
        ，隨即改稱2 月8 日當天係伊委託被告買糖果，於拿到
        糖果時給付1500元給被告，剛才可能沒聽清楚或沒看清
        楚云云，前後證述又有顯著差異。而被告於偵查中受羈
        押期間曾提出書狀，並於本案起訴移審之訊問程序中表
        示該份書狀所載辯解最符合真實（99年度偵字第2220號
        卷第117至119頁、本院卷第18頁）；本院以前開書狀之
        內容向證人江翊伶確認時，證人江翊伶明確表示被告所
        寫內容不實，起訴書所載之四日，其不曾要求被告出資
        欲與被告合資購買毒品，被告不曾介紹其去何處工作，
        其亦不曾介紹任何工作予被告，其去找被告時會坐公車
        或計程車，車錢都是自付，不會向被告拿等語（本院卷
        第120至124頁），可見其證述內容與被告所持辯解亦顯
        然不合。
      (3)本院復向證人江翊伶詢問其於99年3 月9 日、3 月14日
        、3 月28日向被告借、還款之細節時，證人江翊伶證稱
        ：在3 月9 日向被告借款之前，不曾向被告借款，該日
        係第一次向被告借款；3 月9 日借得之2000元，在十日
        內已還清；3 月14日借得2000元時，前述3 月9 日之20
        00元欠款已歸還；3 月14日借得之2000元，亦係在十日
        內已還清；於3 月14日至3 月28日之間，不曾再向被告
        借錢（本院卷第121至123頁）；倘證人江翊伶此部分借
        、還款證述屬實，於99年3 月24日以前其向被告借得之
        款項應已全部清償完畢，自不可能於99年3 月28日尚須
        償還被告金錢，惟證人江翊伶前揭證言竟表示3 月28日
        之通話係要歸還被告1500元云云，前後自相矛盾之情形
        甚為明顯。
      (4)稽之上情，證人江翊伶於偵訊及審理中證述之內容，既
        有諸多前後矛盾無法自圓其說之處，復與被告之辯解亦
        有諸多不符之處，參酌本院就其警詢中所述與通訊監察
        譯文比對之上開結果，足認證人江翊伶於偵訊及審理中
        翻異之內容，均係為迴謢被告之不實言詞。至於附表三
        即99年3 月14日之通訊監察譯文雖顯示被告與證人江翊
        伶係約在「長庚」（應指長庚醫院）附近交易，與證人
        江翊伶於警詢中所述及被告於準備程序時自承之內容有
        所出入，惟證人江翊伶就「於該日通話後以現金向被告
        購得安非他命」等非屬枝微末節之內容，既於警詢中證
        述明確，被告於本案自始至終亦未曾否認於99年3 月14
        日確有與證人江翊伶通話後見面之情事，堪認被告與證
        人江翊伶確實有於99年3 月14日通話完畢後之某時在基
        隆市某處見面進行毒品交易無誤，證人江翊伶於警詢中
        關於上述見面地點之證述瑕疵，並不影響本院對該次證
        言可信度之判斷。
  (四)按販賣毒品係政府長期以來嚴加查緝之違法行為，且毒品得
    任意分裝或增減其份量，而每次買賣之價量，亦得隨雙方關
    係之深淺、資力、需求程度及對行情之認知等因素機動調整
    ，且安非他命之價格不低，取得不易，凡為販賣之不法勾當
    者，苟無利可圖，應無甘冒被查緝法辦重刑之危險，平白無
    端為該買賣之行為，是其販入之價格必較售出之價格低廉，
    而有從中賺取買賣差價牟利之意圖及事實，應屬符合論理法
    則且不違背社會通常經驗之合理判斷。本案雖因被告否認有
    上揭販賣安非他命之事實，而無從查得其各次藉由與證人施
    國銘及江翊伶之交易本欲獲取之實際利潤，但其有藉此營利
    之意圖既堪認定，自難執此為由而阻卻其各次應負販賣安非
    他命既遂之罪責。
  (五)綜據上述事證以觀，被告雖始終否認犯行，然其辯解前後互
    有差異且諸多矛盾，與證人江翊伶證述之內容亦互核不符，
    足認被告之辯解均屬事後卸責之詞，無從採信。綜上所述，
    本案事證明確，被告各次犯行均堪認定。
三、論罪科刑：
  (一)查安非他命係屬毒品危害防制條例第2 條第2 項第2 款所列
    之第二級毒品，被告前後五次所為，均係犯毒品危害防制條
    例第4 條第2 項之販賣第二級毒品罪。查被告為販賣第二級
    毒品予證人施國銘之犯行後，毒品危害防制條例有部分條文
    於98年5 月20日修正公布，並自98年11月20日起施行，其中
    第4 條第2 項於修正前係規定「製造、運輸、販賣第二級毒
    品者，處無期徒刑或七年以上有期徒刑，得併科新臺幣七百
    萬元以下罰金」，於修正後則規定「製造、運輸、販賣第二
    級毒品者，處無期徒刑或七年以上有期徒刑，得併科新臺幣
    一千萬元以下罰金」，將販賣第二級毒品罪關於罰金刑之上
    限予以提高，經比較新舊法之結果，以修正前之舊法較有利
    於被告，是既無刑法第2 條第1 項後段情事，自仍應依同條
    項前段，就販賣予證人施國銘之部分，適用修正前即被告行
    為時之毒品危害防制條例第4 條第2 項之販賣第二級毒品罪
    處斷，至於販賣予證人江翊伶之部分，均適用現行毒品危害
    防制條例第4 條第2 項之販賣第二級毒品罪處斷。被告於販
    賣前持有第二級毒品之低度行為，應分別為販賣第二級毒品
    之高度行為所吸收，均不另論罪。
  (二)被告所犯上開五罪之間，犯意各別，行為互殊，應予分論併
    罰。
  (三)被告有如事實欄一所載之有期徒刑執行完畢情形，此有臺灣
    高等法院被告前案紀錄表在卷可參，其於受有期徒刑執行完
    畢後5 年以內，故意再犯本案均屬有期徒刑以上之五罪，各
    罪均應依刑法第47條第1 項規定論以累犯，且除法定本刑無
    期徒刑部分依法不得加重外，其餘部分均予加重其刑。
  (四)按同為販賣第二級毒品之人，其原因動機不一，犯罪情節未
    必盡同，或有大盤毒梟者，抑或中、小盤之分，甚或僅止於
    吸毒者友儕間為求互通有無等情形者亦有之，其販賣行為所
    造成危害社會之程度自屬有異，法律針對此類犯罪所設之法
    定最低本刑均為有期徒刑七年，不可謂不重。本案被告販賣
    第二級毒品之次數雖達五次，然對象僅有二人，每次販賣之
    毒品數量甚微，應係毒品交易之下游，其惡性顯然低於大量
    走私進口或長期販賣毒品之「大盤」、「中盤」毒販，對於
    他人及國家社會侵害之程度非屬重大，因認被告各次犯行之
    犯罪情節非重，就其各次犯行縱使量處法定最低刑度，仍嫌
    過重，依一般國民生活經驗法則，實屬情輕法重，爰依刑法
    第59條規定，就被告各次販賣第二級毒品之犯行，均予減輕
    其刑，且依法先加（不含無期徒刑部分）後減。
  (五)爰審酌被告曾有施用毒品之紀錄，有臺灣高等法院被告前案
    紀錄表在卷足參，其不思以正當途徑賺取生活所需，明知毒
    品係戕害他人身心健康至鉅之物，竟因貪圖利益，無視國家
    對於杜絕毒品犯罪之禁令，販賣毒品予他人，助長社會上施
    用毒品之不良風氣，影響社會治安，所為實非可取，且其犯
    後於警詢、偵訊、本院準備程序及審理程序中，供詞諸多矛
    盾且反覆不一，不斷以各項與客觀證據不符之辯詞推諉卸責
    ，未見有任何悔意，暨其各次販賣之毒品數量甚微等一切情
    狀，分別量處如主文所示之刑，並定其應執行之刑，以資懲
    儆。
  (六)沒收部分：
    (1)扣案之ＮＯＫＩＡ牌黑色行動電話一具（內含門號000000
      0000號SIM 卡一枚），被告於審理中供稱：行動電話係父
      親給伊的，門號係簡健煌借伊使用的等語（本院卷第 170
      頁），足認上開ＮＯＫＩＡ牌黑色行動電話一具係被告所
      有供其為本案五次販賣犯行時持以聯繫販賣毒品事宜所用
      之物，自應依毒品危害防制條例第19條第1 項規定，分別
      在被告各次犯行之主文下宣告沒收；前揭門號0000000000
      號SIM 卡一枚，既係證人簡健煌申辦出借予被告使用，即
      非被告所有，本院無從宣告沒收。
    (2)按毒品危害防制條例第19條第1 項規定，犯販賣毒品罪者
      ，其犯罪所得之財物均沒收之，係採義務沒收主義。故販
      賣毒品所得之對價，不問其中成本若干，利潤多少，均應
      全部諭知沒收（最高法院91年度臺上字第2419號判決要旨
      參照）。扣案之現金1000元，被告否認與本案有關，亦無
      證據足資證明與本案有關，本院固無從宣告沒收；然而，
      被告販賣毒品之各次價金雖均未扣案，仍應依毒品危害防
      制條例第19條第1 項規定，分別在被告各次販賣犯行之主
      文下宣告沒收，併諭知如全部或一部不能沒收時，以其財
      產抵償之。本院並於定執行刑時，就被告未扣案之販賣毒
      品所得共計8300元（計算式：1800＋1500＋1500＋2000＋
      1500＝8300），併宣告沒收，且諭知如全部或一部不能沒
      收時，以其財產抵償之。
據上論斷，應依刑事訴訟法第299 條第1 項前段，（修正前）毒
品危害防制條例第4 條第2 項、（現行）毒品危害防制條例第 4
條第2 項、第19條第1 項，刑法第11條前段、第2 條第1 項前段
、第47條第1 項、第59條、第51條第5 款，判決如主文。
本案經檢察官陳佳宏到庭執行職務。
中    華    民    國    99    年    12    月    21    日
                  刑事第三庭  審判長法  官  陳志祥
                                    法  官  邰婉玲
                                    法  官  張婷妮
以上正本證明與原本無異。
如不服本判決應於收受送達後10日內向本院提出上訴書狀，並應
敘述具體理由；其未敘述上訴理由者，應於上訴期間屆滿後20日
內向本院補提理由書(均須按他造當事人之人數附繕本)「切勿逕
送上級法院」。
中    華    民    國    99    年    12    月    21    日
                                    書記官  連懿婷
附錄本案論罪科刑法條
（修正前）毒品危害防制條例第4條第2項
製造、運輸、販賣第二級毒品者，處無期徒刑或七年以上有期徒
刑，得併科新臺幣七百萬元以下罰金。
（修正後即現行）毒品危害防制條例第4條第2項
製造、運輸、販賣第二級毒品者，處無期徒刑或七年以上有期徒
刑，得併科新臺幣一千萬元以下罰金。
附表一（98年9 月2 日之通訊監察譯文）：
┌──────┬─────┬──────────────────────────┐
│  通話時間  │ 通話對象 │    通  話  內  容（Ａ為證人施國銘，Ｂ為被告）      │
├──────┼─────┼──────────────────────────┤
│9 時50分38秒│證人施國銘│Ｂ：怎樣？                                          │
│            │以門號0936│Ａ：有嗎？要做「工作」，趕著要。                    │
│            │595695號與│Ｂ：錢啊？                                          │
│            │被告持用之│Ａ：好阿，拿去哪裡給你？                            │
│            │門號098166│Ｂ：「阿建」也都是這樣給你嗎？                      │
│            │9751號通話│Ａ：對呀！我現在趕著要。                            │
│            │。        │Ｂ：錢要多久才拿得到？                              │
│            │          │Ａ：我過去就直接把「錢」給你。                      │
│            │          │Ｂ：你錢會馬上給我嗎？                              │
│            │          │Ａ：對啦！                                          │
│            │          │Ｂ：好阿！                                          │
│            │          │Ａ：沒有錢，我就不會跟你拿。                        │
│            │          │Ｂ：好阿。                                          │
│            │          │Ａ：要在哪裡？                                      │
│            │          │Ｂ：我在南榮路那間檳榔攤等你。                      │
│            │          │Ａ：我馬上到，我現在在我家裡。                      │
│            │          │Ｂ：好。                                            │
└──────┴─────┴──────────────────────────┘
附表二（99年2 月8 日之通訊監察譯文）：
┌──────┬─────┬──────────────────────────┐
│  通話時間  │ 通話對象 │    通  話  內  容（Ａ為被告，Ｂ為證人江翊伶）      │
├──────┼─────┼──────────────────────────┤
│17時15分31秒│證人江翊伶│Ｂ：你在哪？                                        │
│            │以門號0926│Ａ：家裡。                                          │
│            │668045號與│Ｂ：你什麼時候會出來？                              │
│            │被告持用之│Ａ：３點多我就要出去了。                            │
│            │門號098166│Ｂ：一定要出來，我欠你1000對不對？我今天剩1500都給你│
│            │9751號通話│    了。                                            │
│            │。        │Ａ：好啦！                                          │
│            │          │Ｂ：５、６點打給我，不能太晚，我７、８點要去堵人，人│
│            │          │    欠我1500看收有沒有，我今天沒錢就這樣而已，看你怎│
│            │          │    麼處理。                                        │
│            │          │Ａ：好啦！                                          │
│            │          │Ｂ：我不要欠你過年，要趕快拿還給你，你５、６點到的時│
│            │          │    候打給我，現在五點多了。                        │
│            │          │Ａ：我等一下坐公車，頂多坐到南榮路。                │
│            │          │Ｂ：那我還要過去拿，我就沒錢坐計程車過去，你要坐公車│
│            │          │    出來？                                          │
│            │          │Ａ：對啦！                                          │
│            │          │Ｂ：今天有沒有糖果，有多少要給我吃？                │
│            │          │Ａ：什麼？                                          │
│            │          │Ｂ：糖果給我一點吃。                                │
│            │          │Ａ：好啦！那到時候見面再講。                        │
│            │          │Ｂ：我等一下拿1500給你工錢？你幾點要出來？          │
│            │          │Ａ：好啦！等一下我朋友坐計程車來，我順便跟他坐計程車│
│            │          │    出去。                                          │
│            │          │Ｂ：好啦！我準備1500給你。                          │
├──────┼─────┼──────────────────────────┤
│17時34分22秒│證人江翊伶│Ａ：你一樣工錢1500給我。                            │
│            │以門號0926│Ｂ：工錢1500，對啊！我沒錢了，我剩下1000多，才叫你趕│
│            │668045號與│    快過來，要去跟人拿錢，你多久會到南榮路？        │
│            │被告持用之│Ａ：我就快到了。                                    │
│            │門號098166│Ｂ：那我坐車過去。                                  │
│            │9751號通話│Ａ：你在前面路口等我，你在台鈴汽車等我。            │
│            │。        │Ｂ：什麼汽車？                                      │
│            │          │Ａ：台鈴汽車。                                      │
│            │          │Ｂ：好啦！                                          │
└──────┴─────┴──────────────────────────┘
附表三（99年3 月9 日之通訊監察譯文）：
┌──────┬─────┬──────────────────────────┐
│  通話時間  │ 通話對象 │    通  話  內  容（Ａ為被告，Ｂ為證人江翊伶）      │
├──────┼─────┼──────────────────────────┤
│16時16分37秒│證人江翊伶│Ｂ：志成，你在那？                                  │
│            │以門號0926│Ａ：我在哥哥這。                                    │
│            │668045號與│Ｂ：在哥哥那，我今天要拿有沒有？                    │
│            │被告持用之│Ａ：有啊！                                          │
│            │門號098166│Ｂ：但是我身上剩1500，你先拿2000的給我。            │
│            │9751號通話│Ａ：好啦！好啦！                                    │
│            │。        │Ｂ：我打電話給你你下來。                            │
│            │          │Ａ：好啦！你要快一點喔！                            │
│            │          │Ｂ：快一點，要10分鐘ㄟ。                            │
│            │          │Ａ：10分鐘？好啊！好啊！                            │
├──────┼─────┼──────────────────────────┤
│16時24分20秒│證人江翊伶│Ａ：你到了沒？                                      │
│            │以門號0926│Ｂ：還沒，我到再打給你，你再拿下來樓下給我。        │
│            │668045號與│Ａ：我知道，我是怕我現在爬起來。                    │
│            │被告持用之│Ｂ：你剛爬上去嗎？                                  │
│            │門號098166│Ａ：沒啦！我們打５腳，現在爬起來休息。              │
│            │9751號通話│Ｂ：要到了。                                        │
│            │。        │Ａ：多久？                                          │
│            │          │Ｂ：我在坐車上了，我從這裡過去很快。                │
│            │          │Ａ：好啦！好啦！                                    │
└──────┴─────┴──────────────────────────┘
附表四（99年3 月14日之通訊監察譯文）：
┌──────┬─────┬──────────────────────────┐
│  通話時間  │ 通話對象 │    通  話  內  容（Ａ為被告，Ｂ為證人江翊伶）      │
├──────┼─────┼──────────────────────────┤
│16時44分43秒│證人江翊伶│Ｂ：你在那裡？                                      │
│            │以門號0926│Ａ：我在家裡，我等一下會出去。                      │
│            │668045號與│Ｂ：多久？                                          │
│            │被告持用之│Ａ：差不多還要1 個小時。                            │
│            │門號098166│Ｂ：一個小時喔？好啦！好啦！                        │
│            │9751號通話│Ａ：我出去再打給你，那一樣嗎？                      │
│            │。        │Ｂ：對。                                            │
│            │          │Ａ：2000嗎？                                        │
│            │          │Ｂ：對。                                            │
│            │          │Ａ：好啦！好啦！                                    │
├──────┼─────┼──────────────────────────┤
│18時32分10秒│證人江翊伶│Ａ：我要出去了。                                    │
│            │以門號0926│Ｂ：太久我要走了。                                  │
│            │668045號與│Ａ：不會啦！我粥吃一吃就出去了。                    │
│            │被告持用之│Ｂ：你是朋友要去載你還是怎樣？                      │
│            │門號098166│Ａ：沒啦！我坐計程車出去。                          │
│            │9751號通話│Ｂ：這樣就轉過來我這邊。                            │
│            │。        │Ａ：要去那？                                        │
│            │          │Ｂ：我本來要走了，去老大公廟。                      │
│            │          │Ａ：你在老大公廟那嗎？                              │
│            │          │Ｂ：對。                                            │
│            │          │Ａ：好啦！我計程車再從這裡轉過去。                  │
├──────┼─────┼──────────────────────────┤
│18時45分54秒│證人江翊伶│Ｂ：到了沒？                                        │
│            │以門號0926│Ａ：還沒我在外面攔計程車。                          │
│            │668045號與│Ｂ：喔！差不多要多久？                              │
│            │被告持用之│Ａ：我攔到就直接坐到你那，你到ＯＫ店對面ＯＫ店等一下│
│            │門號098166│    。                                              │
│            │9751號通話│Ｂ：好啦！                                          │
│            │。        │Ａ：我快要到時打給你。                              │
│            │          │Ｂ：好好好。                                        │
│            │          │Ａ：我過去長庚那就馬上打給你。                      │
│            │          │Ｂ：好。                                            │
├──────┼─────┼──────────────────────────┤
│18時52分21秒│證人江翊伶│Ｂ：到長庚了嗎？                                    │
│            │以門號0926│Ａ：差不多了。                                      │
│            │668045號與│Ｂ：好好好，我去門口。                              │
│            │被告持用之│Ａ：ㄟㄟㄟ！你去門口等我。                          │
│            │門號098166│Ｂ：我在便利商店大路邊等你。                        │
│            │9751號通話│Ａ：你說那裡，是我之前跟你見面那裡嗎？              │
│            │。        │Ｂ：對。                                            │
└──────┴─────┴──────────────────────────┘
附表五（99年3 月28日之通訊監察譯文）：
┌──────┬─────┬──────────────────────────┐
│  通話時間  │ 通話對象 │    通  話  內  容（Ａ為被告，Ｂ為證人江翊伶）      │
├──────┼─────┼──────────────────────────┤
│17時01分09秒│證人江翊伶│Ｂ：你在那裡？                                      │
│            │以門號0926│Ａ：我在進桑這裡。                                  │
│            │668045號與│Ｂ：你在賭？                                        │
│            │被告持用之│Ａ：沒有，我又沒玩。                                │
│            │門號098166│Ｂ：你跟人家借摩托車送過來給我。                    │
│            │9751號通話│Ａ：我沒摩托車，你就知道我每天喝酒，那敢跟人家借摩托│
│            │。        │    車，半路被人家攔下來，還要賠人家。              │
│            │          │Ｂ：我過去拿。                                      │
│            │          │Ａ：一樣喔？                                        │
│            │          │Ｂ：我身上錢不夠，1500而已。                        │
│            │          │Ａ：好啦！                                          │
│            │          │Ｂ：1500我拿1500給你。                              │
│            │          │Ａ：好啦！你現在要馬上過來。                        │
│            │          │Ｂ：好啦！你有沒有珠ㄚ？                            │
│            │          │Ａ：沒啦！我沒回去家裡拿。                          │
│            │          │Ｂ：我現在坐計程車過去。                            │
│            │          │Ａ：好啦！你到時馬上打給我。                        │
│            │          │Ｂ：好啦！                                          │
├──────┼─────┼──────────────────────────┤
│17時10分24秒│證人江翊伶│Ｂ：我現在在大華這裡，你可以下來了，在肉圓那有沒有。│
│            │以門號0926│Ａ：對啦！你在那等我。                              │
│            │668045號與│Ｂ：你現在可以邊下來了。                            │
│            │被告持用之│Ａ：好啦！                                          │
│            │門號098166│                                                    │
│            │9751號通話│                                                    │
│            │。        │                                                    │
├──────┼─────┼──────────────────────────┤
│17時12分38秒│證人江翊伶│Ｂ：我到了，你在那？                                │
│            │以門號0926│Ａ：你在那？                                        │
│            │668045號與│Ｂ：在這。                                          │
│            │被告持用之│                                                    │
│            │門號098166│                                                    │
│            │9751號通話│                                                    │
│            │。        │                                                    │
├──────┼─────┼──────────────────────────┤
│18時59分03秒│證人江翊伶│Ｂ：我在對面紅綠燈這邊，你有沒有看到我？            │
│            │以門號0926│Ａ：全家那？                                        │
│            │668045號與│Ｂ：我人在全家對面這裡，我看到你了。                │
│            │被告持用之│                                                    │
│            │門號098166│                                                    │
│            │9751號通話│                                                    │
│            │。        │                                                    │
└──────┴─────┴──────────────────────────┘

司法院資訊處製作；財團法人民間司法改革基金會備份。
